【裁判字號】    92,訴,64
【裁判日期】    920505
【裁判案由】    毒品危害防制條例
【裁判全文】
臺灣士林地方法院刑事判決                            九十二年度訴字第六四號
    公  訴  人  臺灣士林地方法院檢察署檢察官
    被      告  甲○○
右列被告因違反毒品危害防制條例案件，經檢察官提起公訴（九十一年度毒偵字第一
○四○號），及台灣台北地方法院檢察署檢察官函請併案審理（九十二年度毒偵字第
三五二號），本院判決如左：
    主  文
甲○○連續施用第一級毒品，處有期徒刑玖月。
扣案之第一級毒品海洛因貳包共淨重壹點壹公克（壹包淨重零點零柒公克，另包淨
重壹點零陸公克）、內含海洛因殘渣之殘渣袋貳個（量微無法析離秤重），均沒收銷
燬；扣案之注射針筒壹支、塑膠吸管肆截，橡膠管壹個，均沒收。
    事  實
一甲○○前因施用第一級毒品海洛因案件，經臺灣臺中地方法院裁定送觀察、勒戒後
  ，認有繼續施用毒品之傾向，再依該院八十七年度毒聲字第四００號裁定施以強制
  戒治，嗣停止戒治，所餘戒治期間付保護管束，於民國八十八年五月三十一日保護
  管束期滿，由臺灣臺中地方法院檢察署於八十八年八月三十日以八十八年度戒毒偵
  字第一０號不起訴處分確定。又因施用第一級毒品海洛因案件，經臺灣高等法院臺
  中分院裁定施以強制戒治，於強制戒治期滿，由該院於八十九年六月二十一日以八
  十七年度上訴字第一八三五號判決免刑確定。詎其仍不知悔悟，復基於施用第一級
  毒品海洛因之概括犯意，自九十一年二月間某日起至九十二年二月十六日上午十時
  止，或在其台北市○○區○○街二段三○七之一號三樓住處，或在台北市○○○路
  ○段「東吳飯店」房間內，或在其他台北市其住宿之飯店內等處，連續以其所有之
  吸管將海洛因舀入其所有針筒內，再以其所有之橡膠管綁手臂，而注射施用海洛因
  多次。嗣於九十一年八月十六日十一時三十分許，為警在其上址住處房間查獲，並
  扣得其所有之第一級毒品海洛因一小包淨重○．○七公克、殘渣袋二個（起訴書誤
  為三個）、注射針筒一支、塑膠吸管四截（無證據證明上開各物專供施用毒品之用
  ）。再於九十二年二月十九日上午十時三十分，在台北市○○區○○路二二八巷十
  一弄五號二樓Ａ四房內查獲，並扣得其所有之橡膠管一個（無證據證明專供施用毒
  品之用）、海洛因一包淨重一．○六公克。
二案經台北市政府警察局大同分局報告台灣士林地方法院檢察署檢察官偵查起訴，及
  台灣台北地方法院檢察署檢察官函請併案審理。
  理  由
一右揭犯罪事實，業據被告甲○○於本院審理時自白不諱，而其先後為警查獲所採集
  之尿液，經送台北市立療養院、國防部憲兵司令部刑事鑑識中心及台灣檢驗科技股
  份有限公司鑑驗，均呈嗎啡陽性反應等情，有台北市立療養院九十一年八月二十一
  日及九十二年二月二十七日檢驗報告書、國防部憲兵司令部刑事鑑識中心九十一年
  十一月十一日（91）綱得字第一五一五八號鑑驗通知書各一份在卷可參。而扣案二
  包疑似海洛因之物（九十一年八月十六日扣案該包淨重○．○七公克；九十二年二
  月十九日扣案該包淨重一．○六公克），經送法務部調查局鑑定，均為海洛因等情
  ，有該局九十一年九月二十三日調科壹字第○四○○○三○八九號鑑定通知書及九
  十二年四月十六日調科壹字第○二○○○五八三六號鑑定通知書分別附偵查卷及本
  院卷可佐。此外復有內含海洛因殘渣之殘渣袋二個、注射針筒一支、塑膠吸管四截
  橡膠管一個扣案可證，堪認被告之自白與事實相符，堪以採信。
二按海洛因屬毒品危害防制條例第二條第一項第一款所規範之第一級毒品；又按施用
  毒品經觀察勒戒後，無繼續施用毒品傾向者，檢察官為不起訴處分後，五年內再施
  用毒品，經觀察勒戒，認有繼續施用毒品傾向或三犯以上者，應進入訴訟程序審理
  ，毒品危害防制條例第二十條第三項定有明文。本件被告前因施用第一級毒品海洛
  因案件，經臺灣臺中地方法院裁定送觀察、勒戒後，認有繼續施用毒品之傾向，再
  依該院八十七年度毒聲字第四００號裁定施以強制戒治，嗣停止戒治，所餘戒治期
  間付保護管束，於八十八年五月三十一日保護管束期滿，由臺灣臺中地方法院檢察
  署於八十八年八月三十日以八十八年度戒毒偵字第一０號不起訴處分確定。又因施
  用第一級毒品海洛因案件，經臺灣高等法院臺中分院裁定施以強制戒治，於強制戒
  治期滿，由該院於八十九年六月二十一日以八十七年度上訴字第一八三五號判決免
  刑確定等情，有台灣高等法院檢察署刑案紀錄簡覆表、台灣高等法院被告全國前案
  紀錄表、台灣士林地方法院檢察署刑案資料查註紀錄表、前開不起訴處分書及免刑
  判決在卷可稽，本次被告再度施用毒品海洛因，是被告所為符合上開規定，合予敘
  明。
三核被告施用海洛因部分，係犯毒品危害防制條例第十條第一項之施用第一級毒品海
  洛因罪。被告於施用毒品海洛因前後持有該毒品之低度行為，應為施用之高度行為
  所吸收，不另論罪。被告先後施用第一級毒品海洛因之犯行，時間緊接，犯罪構成
  要件相同，顯係出於概括之犯意反覆而為，為連續犯，應依刑法第五十六條之規定
  ，以一罪論，並加重其刑。移送併案審理部分，雖未經起訴，然與起訴事實間有連
  續犯之裁判上一罪關係，本院自應併予審究，附此敘明。爰審酌被告前有毒品前科
  ，竟仍不知改悔，陷於毒癮而難以自拔，及其犯罪之動機、手段、於本件犯罪後尚
  能坦承犯行，態度良好等一切情狀，量處如主文所示之刑。
四扣案之海洛因二包共淨重一．一三公克（一包淨重○．○七公克，另包淨重一．○
  六公克）為第一級毒品，內含海洛因殘渣之殘渣袋二個（起訴書誤為三個，惟依扣
  押物品目錄表及台灣士林地方法院檢察署贓物庫保管單所載僅扣得二個），因量微
  無法析離秤重，均屬違禁物，均應依毒品危害防制條例第十八條第一項前段之規定
  宣告沒收銷燬。另扣案之注射針筒一支、塑膠吸管四截，橡膠管一個，均為被告所
  有，且供犯罪所用，業據被告陳明，均應依刑法第三十八條第一項第二款規定宣告
  沒收。
五依刑事訴訟法第二百九十九條第一項前段，毒品危害防制條例第十條第一項、第十
  八條第一項前段、刑法第十一條、第五十六條、第三十八條第一項第二款，判決如
  主文。
本案經檢察官林聰良到庭執行職務
中      華      民      國     九十二     年      五      月     五     日
                                      臺灣士林地方法院刑事第一庭
                                          法  官  江  翠  萍
右正本證明與原本無異。
如不服本判決，應於判決送達後十日內，向本院提出上訴狀。
                                          書記官  范  淑  芬
中      華      民      國     九十二     年      五      月     七     日
附錄本案論罪科刑法條全文
毒品危害防治條例第十條第一項：
  施用第一級毒品者，處六月以上五年以下有期徒刑。


司法院資訊處製作；財團法人民間司法改革基金會備份。
